【裁判字號】    98,訴,606
【裁判日期】    980416
【裁判案由】    搶奪等
【裁判全文】
臺灣板橋地方法院刑事判決               98年度訴字第606號
公  訴  人  臺灣板橋地方法院檢察署檢察官
被      告  丁○○
                  （現另案於臺灣臺北監獄臺北分監執行中）
上列被告因搶奪等案件，經檢察官提起公訴（98年度偵字第1747
號），嗣因被告於本院準備程序中就被訴事實為有罪之陳述，本
院告知被告簡式審判程序之旨，並聽取當事人之意見後，由本院
合議庭裁定改由受命法官獨任依簡式審判程序進行，判決如下：
    主  文
丁○○竊盜，累犯，處有期徒刑月，扣案之鑰匙柒支，沒收。
又竊盜，累犯，處有期徒刑月，扣案之鑰匙柒支，沒收。又竊
盜，累犯，處有期徒刑月，扣案之鑰匙柒支，沒收。又意圖為
自己不法之所有，而搶奪他人之動產，累犯，處有期徒刑捌月，
扣案之口罩壹件，沒收。又意圖為自己不法之所有，而搶奪他人
之動產，累犯，處有期徒刑陸月，扣案之口罩壹件，沒收。又意
圖為自己不法之所有，而搶奪他人之動產，累犯，處有期徒刑陸
月，扣案之口罩壹件，沒收。應執行有期徒刑貳年壹月，扣案之
鑰匙柒支、口罩壹個，均沒收。
    事  實
一、丁○○前於民國88年間，因搶奪案件，經臺灣臺北地方法院
    以88年度訴字第1283號判處有期徒刑4 年確定，於94年7 月
    29日縮短刑期執行完畢；復於94年間，因搶奪案件，經本院
    以94年度訴字第2677號判處有期徒刑2 年6 月，迭經臺灣高
    等法院以95年度上訴字第668 號、最高法院95年度台上字第
    2885號判決駁回上訴而確定，再於95年間，因詐欺案件，經
    本院以95年度簡字第3172號簡易判決判處有期徒刑6 月確定
    ，兩案接續執行，並經本院以96年度聲減字第6234號裁定就
    詐欺案件減刑為有期徒刑3 月，再就兩案裁定應執行有期徒
    刑2 年8 月，於97年11月25日縮刑期滿執行完畢（於本案構
    成累犯）。詎猶不知悔改，意圖為自己不法之所有，先於如
    附表一所列之時間、地點，以自備之鑰匙，竊取如附表一所
    列庚○○等人所有之機車，以供己行搶時之交通工具，再戴
    口罩掩面，而於如附表二編號1 至3 號所示之時間、地點，
    依序騎乘上開如附表一編號1 至3 號所示機車，趁如附表二
    被害人欄所示辛○○等人不備之際，徒手搶奪如附表二各編
    號所列物品，得手後迅速離去，嗣經警調閱監視錄影帶，循
    線查悉係丁○○涉犯如附表二編號1 號所示搶奪行為，而通
    知其到案說明，丁○○在如附表一編號1 至3 號所示竊盜行
    為及如附表二編號2 至3 號所示之搶奪行為未被有偵查權之
    公務員或機關發覺其為犯嫌前，即向警員自承犯行，進而接
    受裁判，並經丁○○同意，搜索其位在臺北縣永和市○○街
    20巷12號4 樓住處，並扣得丁○○所有之安全帽、雨衣、外
    套、牛仔褲、口罩、運動鞋各1 件、鑰匙7 支、辛○○遭搶
    之新臺幣（下同）1,000 元暨統一發票4 張、甲○○所有之
    1,400 元及戊○○遭搶之2,900 元等物。
二、案經庚○○、丙○○、乙○○、戊○○訴由臺北縣政府警察
    永和分局移送臺灣板橋地方法院檢察署檢察官偵查起訴。
    理  由
一、查本件被告丁○○所犯並非死刑、無期徒刑、最輕本刑為三
    年以上有徒刑之罪或高等法院管轄第一審案件，而其於準備
    程序進行中，被告先就被訴事實均為有罪之陳述，經法官告
    知簡式審判程序之旨，並聽取公訴人及被告之意見後，本院
    認適宜改依簡式審判程序進行，爰依刑事訴訟法第273 條之
    1 第1 項、第284 條之1 規定，由本院合議庭以裁定由受命
    法官獨任進行簡式審判程序，合先敘明。
二、上揭事實，業據被告於警詢、偵查及本院審理時自白不諱，
    核與告訴人戊○○於警詢及偵查中、被害人辛○○於警詢、
    偵查及本院審理時、及甲○○於警詢分別指訴渠等被搶奪之
    情相符合，又告訴人庚○○於警詢、偵查及本院審理時，告
    訴人丙○○於警詢暨本院審理時，告訴人乙○○於警詢及偵
    查中分別證述明確，並有贓物認領保管單3 份、監視翻拍照
    片37張、自被告住家起出其犯案時所穿著衣物之照片2 紙在
    卷可稽，及被告行搶時所穿戴之安全帽、雨衣、外套、牛仔
    褲、口罩、運動鞋各1 件扣案可資佐證。被告之任意性自白
    有上開補強證據可佐，堪以採信。本案事證明確，被告犯行
    堪以認定，應依法論科。
三、核被告意圖為自己不法之所有，而竊取他人之財物，係犯刑
    法第320 條第1 項之竊盜罪；又其意圖為自己不法之所有，
    搶奪他人之動產，所為均係犯刑法第325 條第1 項之搶奪罪
    。被告所為3 次竊盜犯行及3 次搶奪犯行，犯意各別，行為
    互殊，應予分論併罰。按刑法第62條所謂發覺，固非以有偵
    查犯罪權之機關或人員確知其人犯罪無誤為必要，而於對其
    發生嫌疑時，即得謂為已發覺；但此項對犯人之嫌疑，仍須
    有確切之根據得為合理之可疑者，始足當之，若單純主觀上
    之懷疑，要不得謂已發生嫌疑，最高法院72年台上字第641
    號判例可資參照，查警方係於97年12月18日8 時37分許，受
    理被害人辛○○報案遭搶奪後，即調閱轄內監視器畫面，比
    對結果鎖定被告涉有重嫌，而於97年12月25日以電話聯絡被
    告稱有假釋出獄人口調查表要其至臺北縣政府警察局永和分
    局永和派出所填寫，被告遂到該所報到，經警詢問是否犯下
    搶奪被害人辛○○犯行，並向被告表明其犯案過程已被監視
    畫面所拍攝下來，被告才坦承該犯行，經該所承辦人員清查
    臺北縣轄內手法類似及歹徒特徵比對，被告坦承另涉兩起搶
    奪案（被害人戊○○及甲○○）及三起機車竊盜案（被害人
    庚○○、丙○○、周桂枝）等情，有該派出所警員張文彥、
    楊龍進於98年3 月4 日製作之報告書乙份在卷可憑，由此可
    證，警方於清查臺北縣轄內搶奪案件時，尚未發覺被告尚另
    涉犯如附表一編號1 至3 號所示竊盜犯行及如附表二編號2
    至3 號所示搶奪犯行，被告係於有偵查權之公務員或機關發
    覺其為犯嫌前，向該派出所警員自承犯行，進而接受裁判，
    合乎自首之要件，故該3 次竊盜犯行及2 次搶奪犯行各應刑
    法第62條前段減輕其刑。又查被告前受有如事實欄所載刑之
    宣告及執行紀錄，臺灣高等法院被告前案紀錄表在卷可稽，
    被告有期徒刑執行完畢五年內故意再犯有期徒刑以上之本件
    3 罪，均應依累犯之規定加重其刑，並依法先加重後減輕之
    。爰分別審酌被告前有多次搶奪前科，有上述前案紀錄表在
    卷可稽，素行不佳、其犯罪之動機、目的、手段、對被害人
    所生財產上之危害程度、所得利益、其品行智識程度、犯罪
    後坦承犯行態度尚佳等一切情狀，各量處如主文所示之刑，
    並定其應執行之刑，以資懲儆。至於扣案之安全帽、雨衣、
    外套、牛仔褲、口罩、運動鞋各1 件、鑰匙7 七，均係被告
    所有，固據被告供明在卷，惟其中安全帽、雨衣、外套、牛
    仔褲、運動鞋各1 件，均係被告外出時所需穿戴之衣著物品
    ，並非專供被告犯上開竊盜及搶奪犯行所用之物，無從併予
    宣告沒收，餘扣案之口罩1 件係被告為上開3 次搶奪犯行時
    掩飾犯行所用之物，扣案之鑰匙7 支係供被告為上開3 次竊
    盜犯行所用之物，爰依刑法第38條第1 項第2 款規定宣告沒
    收之。
據上論斷，應依刑事訴訟法第273 條之1 第1 項、第299 條第1
項前段，刑法第320 條第1 項、第325 條第1 項、第62條前段、
第47條第1 項、第51條第5 款、第38條第1 項第2 款，判決如主
文。
本案經檢察官己○○到庭執行職務。
中    華    民    國    98    年    4     月    16    日
                        刑事第十七庭法  官  林淑婷
以上正本證明與原本無異
如不服本判決，應於送達後十日內，向本院提出上訴書狀，並應
敘述具體理由；其未敘述上訴理由者，應於上訴期間屆滿後二十
日內向本院補提理由書（均須按他造當事人之人數附繕本）「切
勿逕送上級法院」。
                                    書記官  莊川億
中    華    民    國    98    年    4     月    16    日
附錄本案論罪科刑法條全文：
中華民國刑法第320條第1項
意圖為自己或第三人不法之所有，而竊取他人之動產者，為竊盜
罪，處5 年以下有期徒刑、拘役或5 百元以下罰金。
刑法第325 條第1 項：
意圖為自己或第三人不法之所有，而搶奪他人之動產者，處六月
以上、五年以下有期徒刑。
  附表一
┌──┬────┬──────┬────────┬────────────────┐
│編號│機車車主│竊盜時間    │竊盜地點        │失竊物品                        │
├──┼────┼──────┼────────┼────────────────┤
│1   │庚○○  │97年12月18日│臺北縣中和市安和│車牌號碼MVU-978 重型機車1部及機 │
│    │        │8時許       │路71號前        │車油槽內之機油                  │
├──┼────┼──────┼────────┼────────────────┤
│2   │丙○○  │97年12月23日│臺北縣永和市中正│車牌號碼YKS-085 重型機車1部及機 │
│    │        │7時許       │路125巷內       │車內油槽內之機油                │
├──┼────┼──────┼────────┼────────────────┤
│3   │乙○○  │97年12月25日│臺北縣永和市中正│車牌號碼GCH-778 重型機車1部及機 │
│    │        │7時許       │路125巷內       │車油槽內之機油                  │
└──┴────┴──────┴────────┴────────────────┘
 附表二
┌───┬───┬────┬──────┬────────────────┐
│編號  │被害人│搶奪時間│搶奪地點    │遭搶奪物品                      │
├───┼───┼────┼──────┼────────────────┤
│1     │辛○○│97年12月│臺北縣永和市│手提包1 個，手提包內有1000元（其│
│      │      │18日8時 │雙和街16巷19│中500 元已領回），身分證、健保卡│
│      │      │37分許  │號前        │、臺北富邦銀行提款卡、郵局、中國│
│      │      │        │            │信託商業銀行、遠東商業銀行、花旗│
│      │      │        │            │銀行提款卡各1 張，國泰世華銀行提│
│      │      │        │            │款2 張，LG手機1 支（含SIM 卡1 個│
│      │      │        │            │）、公司鐵門遙控器2 把、住家鑰匙│
│      │      │        │            │1把 、統一發票4 張（已領回）    │
├───┼───┼────┼──────┼────────────────┤
│2     │甲○○│97年12月│臺北縣永和市│手提包1 個，手提包內有1400元（已│
│      │      │23日9時 │雙和街64巷25│領回），身分證、健保卡、台新銀行│
│      │      │29分許  │號前        │信用卡、金融卡各1 張，國泰世華銀│
│      │      │        │            │行信用卡、玉山銀信用卡各1 張及家│
│      │      │        │            │用鑰匙1 串                      │
├───┼───┼────┼──────┼────────────────┤
│3     │戊○○│97年12月│臺北縣中和市│手提袋1 個，手提袋內有2900元（已│
│      │      │25日8時 │景新街410巷 │領回），身分證1 張，MOTORLA 及  │
│      │      │39分許  │18弄內      │NOKIA 手機各1 支，提款卡2 張，卷│
│      │      │        │            │宗2 份，實習律師證1 張，雨傘1 支│
│      │      │        │            │，鑰匙2 副，印章1 顆，3 、4 條提│
│      │      │        │            │袋                              │
└───┴───┴────┴──────┴────────────────┘


司法院資訊處製作；財團法人民間司法改革基金會備份。
